臺灣新北地方法院刑事判決
                                   111年度審交訴字第49號
公  訴  人  臺灣新北地方檢察署檢察官
被      告  陳家智



上列被告因過失致死案件，經檢察官提起公訴（110年度調偵字
第2130號），被告於準備程序進行中就被訴事實為有罪之陳述，
本院合議庭裁定由受命法官獨任進行簡式審判程序並判決如下：
    主  文
陳家智汽車駕駛人，行經行人穿越道不依規定讓行人優先通行，
因過失致人於死，處有期徒刑陸月。緩刑貳年。
    事實及理由
一、本件犯罪事實及證據，除證據部分另補充「被告陳家智於本
    院準備程序及審理中之自白」、「新北市政府警察局蘆洲分
    局道路交通事故談話紀錄表、現場勘察報告、道路交通事故
    肇事人自首情形記錄表、證號查詢機車駕駛人、車輛詳細資
    料報表、臺灣新北地方檢察署檢察官勘驗筆錄、本院調解筆
    錄各1份」外，其餘犯罪事實及證據均引用如附件起訴書之
    記載。
二、論罪科刑：
㈠、按汽車駕駛人，無駕駛執照駕車、酒醉駕車、吸食毒品或迷
    幻藥駕車、行駛人行道或行經行人穿越道不依規定讓行人優
    先通行，因而致人受傷或死亡，依法應負刑事責任者，加重
    其刑至二分之一，道路交通管理處罰條例第86條第1項定有
    明文。次按汽車行經行人穿越道，遇有行人穿越時，無論有
    無交通指揮人員指揮或號誌指示，均應暫停讓行人先行通過
    ，道路交通安全規則第103條第2項則有明定。
㈡、查被告陳家智於附件起訴書犯罪事實欄所載時、地，駕駛普
    通重型機車行經新北市五股區成泰路1段189巷交岔路口時，
　　適有被害人楊景翔亦疏未注意遵循紅燈禁止通行號誌違規穿
    越行人穿越道，惟因被告駕車未注意車前狀況及未讓行人優
    先通行，而肇事致本件交通事故，此有上開案發現場及車損
    照片、監視器錄影畫面翻拍照片、監視器錄影光碟1片、道
    路交通事故現場圖在卷可佐，被告駕車行經行人穿越道未依
    規定讓行人優先通行甚明。
㈢、核被告所為，係犯道路交通管理處罰條例第86條第1項及刑法
    第276條之汽車駕駛人，行經行人穿越道不依規定讓行人優
    先通行，因過失致人於死罪。被告駕車行經行人穿越道不依
    規定讓行人優先通行，因而致人死亡，依法應負刑事責任，
    自應依道路交通管理處罰條例第86條第1項規定加重其刑。
    又被告肇事後，於其犯罪未經有偵查犯罪職權之公務員發覺
    前，即向前往現場處理之警員坦承為肇事人而接受裁判，此
    有道路交通事故肇事人自首情形記錄表1份在卷可稽（見臺
    灣新北地方檢察署109年度相字第1684號卷〈下稱偵卷一〉第2
    7頁），核被告所為符合自首之要件，爰依刑法第62條前段
    之規定減輕其刑，並依法先加而後減之。至起訴書雖認被告
    係犯刑法第276條之過失致死罪，漏未論及道路交通管理處
    罰條例第86條第1項之規定，容有未合，然其基本社會事實
    同一，且經本院於準備程序中當庭告知被告並給予陳述意見
    之機會，爰由本院逕予變更起訴法條而適用前揭法條處斷。
㈣、爰審酌被告駕駛普通重型機車疏未注意車前狀況及行經行人
    穿越道應暫停讓行人先行通過，貿然直行，因而肇事致被害
    人楊景翔受有死亡之嚴重結果，其過失行為使告訴人楊昌達
　　、楊逢元及被害人家屬身心受到莫大痛苦，所為應予非難，
    兼衡被告無前科之素行（見本院卷附臺灣高等法院被告前案
    紀錄表1份）、大學畢業之智識程度（見本院卷附被告個人
    戶籍資料查詢結果1紙）、家庭經濟狀況勉持（見偵卷一第6
    頁調查筆錄受詢問人欄位）、月薪約新臺幣3萬5千元，及被
    告犯後坦承犯行，已與告訴人等達成調解並賠償損害，告訴
    人亦表示願意原諒被告，同意予被告緩刑自新之機會（見本
    院卷附簡式審判筆錄第5頁、調解筆錄1份）。另考量被告駕
    駛普通重型機車，未注意車前狀況及行經行人穿越道未依規
    定暫停讓行人先行通過，為肇事次因；被害人楊景翔於設有
    號誌管制路口之行人穿越道，未依號誌管制（闖紅燈）穿越
    道路，為肇事主因，雙方同為肇事原因及雙方過失比例等一
    切情狀，量處如主文所示之刑，以資懲儆。
三、緩刑部分：
　　又被告前未曾因故意犯罪而受有期徒刑以上刑之宣告，有臺
    灣高等法院被告前案紀錄表1份在卷可稽，其因駕車疏失致
    罹刑典，犯後坦承犯行，且已與告訴人等達成調解並賠償損
    害（如前所述），堪認確有悔意，信其經此偵審程序，應知
    所警惕而無再犯之虞，是本院認尚無逕對被告施以自由刑之
    必要，自可先賦予被告非在監之適當社會處遇，以期其能有
    效回歸社會，故上開對被告宣告之刑，以暫不執行為適當，
    爰依刑法第74條第1項第1款規定，併予宣告緩刑2年，以啟
    自新。
據上論斷，應依刑事訴訟法第273條之1第1項、第299條第1項前
段、第310條之2、第454條第2項，判決如主文。
本案經檢察官黃國宸偵查起訴，由檢察官高智美到庭執行公訴。
中    華    民    國   111    年    4     月    29    日
                  刑事第二十三庭  法  官  傅明華
上列正本證明與原本無異。
如不服本判決，應於判決送達後20日內敘明上訴理由，向本院提
出上訴狀 (應附繕本) ，上訴於臺灣高等法院。其未敘述上訴理
由者，應於上訴期間屆滿後20日內向本院補提理由書「切勿逕送
上級法院」。
                                  書記官　盧姿妤
中　　華　　民　　國　　111 　年　　4 　　月　　29　　日
道路交通管理處罰條例第86條
汽車駕駛人，無駕駛執照駕車、酒醉駕車、吸食毒品或迷幻藥駕
車、行駛人行道或行經行人穿越道不依規定讓行人優先通行，因
而致人受傷或死亡，依法應負刑事責任者，加重其刑至二分之一
。
汽車駕駛人，在快車道依規定駕車行駛，因行人或慢車不依規定
，擅自進入快車道，而致人受傷或死亡，依法應負刑事責任者，
減輕其刑。
中華民國刑法第276條
因過失致人於死者，處5 年以下有期徒刑、拘役或50萬元以下罰
金。
--------------------------------------------------------
附件：
臺灣新北地方檢察署檢察官起訴書
                                   110年度調偵字第2130號
　　被　　　告　陳家智　男　28歲（民國00年0月0日生）
　　　　　　　　　　　　住新北市○○區○○路0段000○0號2
　　　　　　　　　　　　　樓
　　　　　　　　　　　　國民身分證統一編號：Z000000000號
上列被告因過失致死案件，已經偵查終結，認應提起公訴，茲將
犯罪事實及證據並所犯法條分敘如下：
　　　　犯罪事實
一、陳家智於民國109年12月2日5時12分許，騎乘車牌號碼000-0
    00號普通重型機車，沿新北市五股區成泰路2段往泰山方向
    行駛，行經該路段與成泰路1段189巷交岔路口時，本應注意
    車前狀況，並隨時採取必要之安全措施，並應注意行經行人
    穿越道，遇有行人穿越時，無論有無交通指揮人員指揮或號
    誌指示，均應暫停讓行人先行通過，而依當時天候雨、夜間
    有照明、柏油路面濕潤無缺陷、無障礙物，視距良好，並無
    不能注意之情況，竟疏未注意及此，適有疏未注意遵循紅燈
    禁止通行號誌之行人楊景翔，沿該處行人穿越道步行穿越，
    陳家智閃避不及，因而撞擊楊景翔，致楊景翔倒地，經送醫
    救治後於109年12月25日2時43分許因創傷性硬腦膜下出血致
    腦幹衰竭而死亡。
二、案經楊景翔之父楊昌達、楊景翔之胞弟楊逢元告訴偵辦。
　　　　證據並所犯法條
一、證據清單及待證事實：
編號 證據名稱 待證事實 1 被告陳家智於警詢及偵訊中之供述 坦承於上揭時、地騎乘上開車輛，因閃避不及而撞擊被害人楊景翔之事實。 2 證人即告訴人楊逢元於警詢及偵查中之指證 證明被害人因車禍送醫不治死亡之事實。  3 道路交通事故現場圖、道路交通事故調查報告表㈠㈡、監視器錄影光碟、翻拍、現場及車損照片 證明被告騎乘上開車輛撞擊被害人之事實。 4 長庚醫療財團法人林口長庚紀念醫院診斷證明書、出院病歷摘要、本署勘(相)驗筆錄、相驗屍體證明書、檢驗報告書及相驗照片 證明被害人因本案車禍送醫救治，仍因創傷性硬腦膜下出血致腦幹衰竭而死亡之事實。  5 新北市車輛行車事故鑑定委員會鑑定意見書 證明被告騎乘上開車輛未注意車前狀況，為本案車禍肇事次因之事實。 
二、核被告所為，係犯刑法第276條過失致死罪嫌。被告於肇事
    後，警方到場處理尚未知悉肇事人前，主動向警方坦承肇事
    ，有新北市政府警察局道路交通事故肇事人自首情形紀錄表
    附卷可稽，符合自首要件，請依刑法第62條本文之規定減輕
    之。
三、依刑事訴訟法第251條第1項提起公訴。
　　此　致
臺灣新北地方法院
中　　華　　民　　國　 110　　年　　12　　月　　23　　日
    　　　　　　　　　　　　　檢　察　官　黃國宸